---
title: "A Study on Korea Box office Prediction <br>
through Data Crawling and Regression Analysis <br>
of NAVER MOVIE site"

author: "BuBigata"
date: "2018년 8월 10일"
output: html_document
---
<style>
body{
  font-family: nanumsquare;
  font-size: 15px;
  line-height: 15px;
}
</style>
## Project title :
## **네이버 영화 사이트 주제별 크롤링 및 회귀분석을 통한 영화 흥행도 예측**


```{r setup, include=FALSE}
knitr::opts_chunk$set(echo = TRUE)

```

```{r echo=FALSE}
movies <- read.csv(file = "moviesfinal0809.csv")
movies1 <- read.csv(file = "movies20052009.csv")
library(car)
```
<br>

## *Contents*
### 1. Purpose of Study
### 2. Exploratory Data Analysis
#### 변수 정의 / 데이터 획득 및 전처리 과정 / Crawling 사용 코드
### 3. After First Crawling
### 4. After Second Crawling
### 5. Ensemble Model
### 6. Conclusion

<br>

## **1. 연구 목적(Purpose of Study)**
###  본 연구는 2010년부터 2018년 상반기까지의 개봉된 한국 영화의 데이터 분석을 바탕으로 <br> **<span style="color:red">영화의 흥행 정도</span>** 를 예측해보고자 한다. 연구 대상은 위키피디아에서 2010년 1월 1일부터 2015년 12월 31일까지 개봉한 한국 영화 제목 목록으로 선정하였다. 획득한 총 849개의 영화 제목 데이터를 바탕으로 국내 최대 포털 사이트인 네이버(Naver)의 메인 홈페이지(https://www.naver.com)에서의 검색과 네이버 영화 사이트(https://movie.naver.com)에서 각 영화의 기본 정보를 R에서의 for문을 통해 스크래핑(Scraping)하였다. 이들의 과거 8년 6개월치의 누적된 데이터를 분석하여 미래에 개봉할 영화들의 흥행 정도를 예측해보았다. 본 연구의 목적은 실제 영화의 흥행 성적과 예측한 값과의 차이를 최소화하는 데에 있다.

### 본 연구는 예측의 정확도 높이기 위해 *[Naver Movie](https://movie.naver.com)* 에서 7가지의 변수를 찾아내었다. 스크래핑(Scraping)한 4개의 변수와 새로이 만들어낸 3가지의 변수를 사용하여 실제 관객 수(performance)의 상관도를 분석하였다. <br>
###  본 연구에서 사용한 방법은 **<span style="color:blue">회귀분석(Regression Analysis)</span>**이며 이를 통해 결정계수(R^값)를 높이고자 하였다.



## **2. EDA (Exploratory Data Analysis)**
### (1) 영화의 기본 변수 정의 및 데이터 추출
###  i. 변수 정의
<br>
* title        : 영화 제목
* distributor  : 영화 배급사 
* performance  : 실제 관객수(흥행 정도)
* genre        : 장르(SF, 공포/스릴러, 다큐멘터리, 드라마, 멜로/로맨스, 뮤지컬, 범죄, 애니메이션, 액션, 코미디)
* release_time : 개봉일
* time         : 상영시간
* rat_mpaa     : 상영등급(12세 관람가, 15세 관람가, 전체 관람가, 청소년 관람불가)
* director     : 감독
* contents     : 내용


### ii. 데이터 전처리(Preprocess of Data)
### 데이터 획득 화면
![<Movies Information in NAVER](C:/Users/kmlam/Documents/work/all (1)/image03.png)


![<Movies Information in NAVER MOVIE](C:/Users/kmlam/Documents/work/all (1)/image04.png)



### csv 형태로 정리한 파일은 다음과 같다.
![<Movies Information saved by csv file>](C:/Users/kmlam/Documents/work/all (1)/image01.png)


### iii. 데이터 추출시 사용 코드 
```{r eval=FALSE}
for(i in 1:length(movieslist)){
  remdir$navigate("https://www.naver.com/")
  sbox <- remdir$findElement(using = 'xpath','//*[@id="query"]')
  
  sbox$sendKeysToElement(list(movielist[i], key = "enter"))
  sbox<-NA
  
  try({sbox <- remdir$findElement(using = 'css selector',".sh_movie_link")}, silent = T)
  if(is.na(sbox)){
    sbox <- remdir$findElement(using = 'css selector',"strong.info_title a")
    sbox$clickElement()
  }
  if(is.na(sbox)){next}
  
  url<-remdir$getCurrentUrl()[[1]]
  webpage<-read_html(url)
  
  newperformance<-webpage %>% 
    html_node(xpath = '//*[@id="_au_movie_info"]/div[2]/dl[2]/dd[4]/span') %>% 
    html_text(trim = T)
  
  newperformance <- ifelse(is.na(newperformance),
                           webpage %>% 
                             html_node(xpath ='//*[@id="_au_movie_info"]/div[2]/dl[2]/dd[3]/span') %>% 
                             html_text(trim = T),
                           newperformance)
  newperformance <- ifelse(is.na(newperformance),
                           webpage %>% 
                             html_node(xpath = '//*[@id="_au_movie_info"]/div[2]/dl/dd[4]/span') %>% 
                             html_text(trim = T),
                           newperformance)
  newperformance <- ifelse(is.na(newperformance),
                           webpage %>% 
                             html_node(xpath = '//*[@id="_au_movie_info"]/div[2]/dl/dd[3]/span') %>% 
                             html_text(trim = T),
                           newperformance)
  
  newrelease_date <- webpage %>% 
    html_node(xpath = '//*[@id="dss_h_movie_info_opendate_content"]') %>% 
    html_text(trim = T)
  
  newdirector <- webpage %>%
    html_node(xpath = '//*[@id="dss_h_movie_info_director_content"]/a') %>% 
    html_text(trim = T)
  
  newmpaa_rating <- webpage %>% 
    html_node(xpath = '//*[@id="dss_h_movie_info_grade_content"]') %>% 
    html_text(trim = T)
  newmpaa_rating <- ifelse(is.na(newmpaa_rating),"청소년 관람불가",newmpaa_rating)
  
  sbox <- remdir$findElement(using = 'css selector',".sh_movie_link")
  remdir$executeScript("arguments[0].setAttribute('target', arguments[1]);", list(sbox, ""))
  sbox$clickElement()
  
  url <- remdir$getCurrentUrl()[[1]]
  webpage <- read_html(url)
  
  newgenre <- webpage %>%
    html_node(xpath = '//*[@id="content"]/div[1]/div[2]/div[1]/dl/dd[1]/p/span[1]/a') %>% 
    html_text(trim = T)
  
  newtime <- webpage %>% 
    html_node(xpath = '//*[@id="content"]/div[1]/div[2]/div[1]/dl/dd[1]/p/span[3]') %>% 
    html_text(trim = T)
  
  
  newcontents <- (webpage %>% html_node(".con_tx") %>% html_text())[[1]][1]
  
  newtitle <- movieslist[i]  
  newlabel <- i
  
  sbox <- remdir$findElement(using = 'css selector',".tab05_off")
  sbox$clickElement()
  
  sbox <- remdir$findElement(using = 'id',"beforePointTab")
  sbox$clickElement()
  
  url <- remdir$getCurrentUrl()[[1]]
  webpage <- read_html(url)
  newinterest_before <- (webpage %>% 
                           html_nodes(xpath = '//*[@id="beforePointArea"]/div[2]/span/em') %>% 
                           html_text())[1]
  
  newratings_before <- webpage %>% 
    html_node(xpath = '//*[@id="beforePointArea"]/div[2]/div') %>% 
    html_text(trim = T)
  
  newratings_before <- strsplit(x=newratings_before,split = "중")[[1]][2]
  
  sbox <- remdir$findElement(using = 'css selector',".tab02_off")
  sbox$clickElement()
  
  url <- remdir$getCurrentUrl()[[1]]
  webpage <- read_html(url)
  newdistributor <- (webpage %>% html_nodes('.agency_name dd') %>% html_text(trim=T))[2]
  newdistributor <- ifelse(is.na(newdistributor), (webpage %>% html_nodes('.agency_name dd') %>% html_text(trim = T)), newdistributor)
  
  title <- c(title, newtitle)
  distributor <- c(distributor, newdistributor)
  performance <- c(performance, newperformance)
  int_bef <- c(interest_before, newinterest_before)
  rat_bef <- c(ratings_before, newratings_before)
  genre <- c(genre, newgenre)
  release_date <- c(release_date, newrelease_date)
  
  time <- c(time, newtime)
  mpaa_rating <- c(mpaa_rating, newmpaa_rating)
  director <- c(director, newdirector)
  contents <- c(contents, newcontents)
  label <- c(label, newlabel)
  print(paste(i, newtitle, newdistributor, newratings_before, newperformance, newrelease_date, newdirector, newmpaa_rating, newinterest_before))
}
```
### (2) 영화 사이트 내에서의 필요 요소 변수 정의 및 데이터 추출
###  i. 변수 정의
#### 최초로 scraping한 변수
* int_bef : 해당 영화에 작성된 개봉 전 댓글 개수
* rat_bef : 해당 영화의 개봉 전 평점
* num_bef : 감독이 해당 영화를 제작하기 전에 제작한 영화의 개수

#### 함수 사용하여 얻어낸 변수
* rel_int   : 해당 영화의 관객 수(performance)를 월별 총 관객 수로 나눈 값(변수변환)
* per_dis   : 2005-2009년 해당 배급사의 관객수의 평균
* per_month : 2005-2009 해당 월의 관객수의 평균
 
#### for문을 이용하여 scraping한 변수
 
* po_dir     : 감독의 역량(해당 영화의 감독의 전작들의 총 관객수를 전작들의 수로 나눈, 평균을 구한 값)
* num_staff  : 영화에 참여한 제작진의 수
* num_vid    : 해당 영화 사이트에 업로드된 동영상 수(예고편과 메이킹 영상 수. 마케팅 투자 정도를 확인) 
* num_mactor : 해당 영화의 주연 수(영화 페이지에서 주연으로 쓰여 있는 개수)

#### 아래 두 개의 변수는 위의 per_dis와 performance와의 상관도가 유의한 결과가 나와서 
#### 새로이 추가한 변수들이다.
* sd_dis	  : 각 배급사에 해당하는 관객수의 표준편차(standard deviation)
* skew_dis  : 각 배급사에 해당하는 관객수의 왜도(skewness)



### ii. 데이터 전처리(Preprocess of Data)
### 데이터 획득 화면
![<Movies Information in NAVER MOVIE>](C:/Users/kmlam/Documents/work/all (1)/image05.png)





### csv 형태로 정리한 파일은 다음과 같다.
![<Extracted Movies Information saved by csv file>](C:/Users/kmlam/Documents/work/all (1)/image02.png)


### iii. 데이터 추출 시 사용 화면 및 코드 2
### ⓵ po_dir(감독의 역량)
### 해당 영화를 만든 감독이 이 영화 전에 제작한 영화가 평균적으로 몇 명의 관객수를 동원 했는지를 파악하기 위해 추출하였다.
### 데이터 획득 화면
![<Power of Director in NAVER MOVIE>](C:/Users/kmlam/Documents/work/all (1)/image06.png)

```{r eval = FALSE}
# po_dir
beforeperformance<-c()
beforenum<-c()
index<-c()
for(i in 1:length(title))
{
  
  remdir$navigate("https://www.naver.com/")
  
  sbox <- remdir$findElement(using = 'css selector',".input_text") 
  sbox$sendKeysToElement(list(title[i], key="enter"))
  
  sbox<-NA
  try({sbox <- remdir$findElement(using = 'css selector',".sh_movie_link")}) 
  
  if(is.na(sbox))
  {
    sbox<-remdir$findElement(using="css selector","strong.info_title a")
    sbox$clickElement()
  }
  
  url<-remdir$getCurrentUrl()[[1]]
  webpage<-read_html(url)
  date1<-gsub(webpage %>% html_nodes("#dss_h_movie_info_opendate_content") %>% html_text(),pattern = " 개봉",replacement = "")
  date1<-gsub(date1,pattern = "\\.",replacement = "/")
  date1<-as.Date(date1)
  
  # 이건 영화의 제목 링크를 저장
  sbox <- remdir$findElement(using = 'css selector',".sh_movie_link")
  remdir$executeScript("arguments[0].setAttribute('target', arguments[1]);", list(sbox, ""))
  sbox$clickElement()
  
  sbox<-remdir$findElement(using="xpath",'//*[@id="content"]/div[1]/div[2]/div[1]/dl/dd[2]/p/a')
  sbox$clickElement() ##sbox라고 지정한 영화이름의 링크를 클릭
  
  
  
  sbox<-remdir$findElement(using="css selector",'.more')
  sbox$clickElement()
  
  library(stringr)
  url<-remdir$getCurrentUrl()[[1]]
  direc.num <- as.numeric(str_extract(url, "\\-*\\d+\\.*\\d*"))

  
  url <- paste0("https://movie.naver.com/movie/bi/pi/filmoMission.nhn?peopleCode=", direc.num, "&year=0&totalCount=20")
  
  webpage <- read_html(url)
  a <- webpage %>% html_nodes('.pilmo_tit a') %>% html_text()

  ind<-which(  gsub(a,pattern = " ",replacement = "") == gsub(title[i],pattern = " ",replacement = "") )
  
  
  
  last<-length(a)
  a <- a[ind+1:last]
  a <- na.omit(a)
  a<-as.vector(a)
  b<- webpage %>% html_nodes('.pilmo_genre a') %>% html_text()
  b <- as.numeric(str_extract(b, "\\-*\\d+\\.*\\d*"))
  b <-na.omit(b)
  b <- b[ind+1:length(b)]
  b<-na.omit(b)
  b<-as.vector(b)
  if(length(b)!=length(a)) a<-a[-length(a)]
    
  if(length(a)==0)
  {
    newbeforeperformance<-0
    newbeforenum<-0
  }
  
  else{
    getper<-c()
    for(j in 1:length(a))
    {
      remdir$navigate("https://www.naver.com/")
      sbox <- remdir$findElement(using = 'css selector',".input_text") 
      sbox$sendKeysToElement(list(a[j], key="enter"))
      
       try({sbox <- remdir$findElement(using = 'css selector',".sh_movie_link")},silent=T)

        if(is.na(sbox)){
                            sbox <- remdir$findElement(using = 'css selector',"strong.info_title a")
                             sbox$clickElement()
                        }
      
      url<-remdir$getCurrentUrl()[[1]]
      webpage<-read_html(url)
      newgetper<-webpage %>% 
           html_node(xpath='//*[@id="_au_movie_info"]/div[2]/dl[2]/dd[4]/span') %>% 
           html_text(trim=T)

      newgetper<-ifelse(is.na(newgetper),
                webpage %>% 
                       html_node(xpath='//*[@id="_au_movie_info"]/div[2]/dl[2]/dd[3]/span') %>% 
                       html_text(trim=T),
                       newgetper)
      
      newgetper<-ifelse(is.na(newgetper),
                         webpage %>% 
                           html_node(xpath='//*[@id="_au_movie_info"]/div[2]/dl/dd[4]/span') %>% 
                           html_text(trim=T),
                         newgetper)
      
 
      newgetper<-ifelse(is.na(newgetper),
                         webpage %>% 
                           html_node(xpath='//*[@id="_au_movie_info"]/div[2]/dl/dd[3]/span') %>% 
                           html_text(trim=T),
                         newgetper)
      newgetper<-gsub(pattern = ",",replacement = "",x=newgetper)
      newgetper <- as.numeric(str_extract(newgetper, "\\-*\\d+\\.*\\d*"))
 
      
      
        
      date2<-NA
      try({date2<-gsub(webpage %>% html_nodes("#dss_h_movie_info_opendate_content") %>% html_text(),pattern = " 개봉",replacement = "")})
      
      if((length(date2)==0))
      {
        newgetper<-NA
      }
      else{
        
        
        date2<-as.numeric(substr(date2,1,4))


        if(date2!=b[j])
        {
          newgetper<-NA
        }
      }

      getper<-c(getper,newgetper)
    }
    newbeforeperformance<-mean(getper,na.rm=T)
    newbeforenum<-length(na.omit(getper))
  }
 
  beforenum<-c(beforenum,newbeforenum)
  beforeperformance<-c(beforeperformance,newbeforeperformance)
  index<-c(index,i)
  
  print(paste(newbeforenum,newbeforeperformance,title[i],i,sep = "       "))
}
```

### ⓶ num_staff(제작진 수)
### 데이터 획득 화면

![<Number of Staff in NAVER MOVIE>](C:/Users/kmlam/Documents/work/all (1)/image07.png)
crawling 과정에서 영역을 지정한 후 해당 영역 안의 이름에 있는 하이퍼링크의 개수를 추출하였다.

```{r eval = FALSE}
# num_staff(for문)
num_staff <- c()

for(i in 1:length(title)){
  
  remdir$navigate("https://www.naver.com/")
  
  sbox <- remdir$findElement(using = 'css selector',".input_text")
  sbox$sendKeysToElement(list(title[i], key="enter"))
  
  sbox<-NA
  try({sbox <- remdir$findElement(using = 'css selector',".sh_movie_link")})
  
  if(is.na(sbox))
  {
    sbox<-remdir$findElement(using="css selector","strong.info_title a")
    sbox$clickElement()
  }
  
  sbox <- remdir$findElement(using = 'css selector',".sh_movie_link")
  remdir$executeScript("arguments[0].setAttribute('target', arguments[1]);", list(sbox, ""))
  sbox$clickElement()
  
  sbox <- remdir$findElement(using = 'xpath', '//*[@id="movieEndTabMenu"]/li[2]/a')
  sbox$clickElement()
  
  sboxmore <- remdir$findElement(using = 'xpath', '//*[@id="staffMore"]')
  sboxmore$clickElement()
  
  url<-remdir$getCurrentUrl()[[1]]
  webpage<-read_html(url)
  
  hlink_data <- html_nodes(webpage,'td > span > a') %>% html_attr('href')
  hlink_data <- na.omit(hlink_data)
  a <- length(hlink_data)
  num_staffs<-c(num_staff,a)
  print(paste(i,"번째 스텝 수", a))
}
```

### ⓷ num_vid(동영상 수)
### 데이터 획득 화면
![<Number of Videos in NAVER MOVIE>](C:/Users/kmlam/Documents/work/all (1)/image08.png)

```{r eval = FALSE}
# num_vid(for문)

## 이것은 해당 영화의 올라온 예고편 개수를 가리킨다.
numvid <- c()
for(i in 1:length(title)){
  
  remdir$navigate("https://www.naver.com/")
  
  sbox <- remdir$findElement(using = 'css selector',".input_text")
  sbox$sendKeysToElement(list(title[i], key="enter"))
  
  sbox <- NA
  try({sbox <- remdir$findElement(using = 'css selector',".sh_movie_link")})
  
  if(is.na(sbox)){
    sbox<-remdir$findElement(using="css selector","strong.info_title a")
    sbox$clickElement()
  }
  
  sbox <- remdir$findElement(using = 'css selector',".sh_movie_link")
  remdir$executeScript("arguments[0].setAttribute('target', arguments[1]);", list(sbox, ""))
  sbox$clickElement()
  
  sbox <- remdir$findElement(using = 'xpath', '//*[@id="movieEndTabMenu"]/li[4]/a') # '동영상' 버튼 위치 저장
  sbox$clickElement()
  
  
  pre.url <- remdir$getCurrentUrl()[[1]]
  pre <- read_html(pre.url)
  b <- pre %>% html_node(xpath = '//*[@id="content"]/div[1]/div[4]/div/div[2]/div[1]/div/div/span/em') %>% html_text() # 예고편 수
  c <- pre %>% html_node(xpath = '//*[@id="content"]/div[1]/div[4]/div/div[2]/div[2]/div/div/span/em') %>% html_text() # 메이킹 수
  
  b <- ifelse(is.na(b), 0, b)
  c <- ifelse(is.na(c), 0, c)
  
  numvid <- c(numvid,as.numeric(b) + as.numeric(c))
  print(paste(as.numeric(b) + as.numeric(c),i,sep="      "))
}


```

### ⓸ num_mactor(주연배우 수 )
### 데이터 획득 화면
![<Number of movie main actors in NAVER MOVIE>](C:/Users/kmlam/Documents/work/all (1)/image09.png)


```{r eval = FALSE}
# num_mactor(for문)
numactor <- list()

for(i in 1:length(title)){
  remdir$navigate("https://www.naver.com/")
  
  sbox <- remdir$findElement(using = 'css selector',".input_text")
  sbox$sendKeysToElement(list(title[i], key="enter"))
  
  sbox <- NA
  try({sbox <- remdir$findElement(using = 'css selector',".sh_movie_link")})
  
  if(is.na(sbox)){
    sbox<-remdir$findElement(using="css selector","strong.info_title a")
    sbox$clickElement()
  }
  
  sbox <- remdir$findElement(using = 'css selector',".sh_movie_link")
  remdir$executeScript("arguments[0].setAttribute('target', arguments[1]);", list(sbox, ""))
  sbox$clickElement()
  
  sbox <- remdir$findElement(using = 'xpath', '//*[@id="movieEndTabMenu"]/li[2]/a') 
  sbox$clickElement()
  
  a.url <- remdir$getCurrentUrl()[[1]]
  act <- read_html(a.url)
  
  d <- act %>% html_nodes('.in_prt > em') %>% html_text()
  num_main_actor <- sum(as.numeric(d == "주연"))
  
  numactor[[length(numactor)+1]] <- num_main_actor
  print(paste(i,"번째 주연배우 수  = ", num_main_actor))
}

```


### ii. 표본 개수
위키피디아(Wikipedia)에서 얻은 한국 영화 : 849개


### iii. 독립변수(x)와 종속변수(y) 설정
종속변수(Y) = performance <br>
독립변수(X) = rel_int, per_month, per_dis, skew_dis, sd_dis, time, num_vid

## **3. 첫 번째 크롤링 이후**
```{r echo = FALSE}
library(corrplot)
library(ggplot2)
library(dplyr)
```

```{r echo = FALSE}
M <- cor(movies[ , c(6,7,8,13,24,33)], use = "complete.obs")
col <- colorRampPalette(c("#BB4444", "#EE9988", "#FFFFFF", "#77AADD", "#4477AA"))
corrplot(M,
         method = "color",
         col = col(200),
        type = "upper",
        number.cex = .7,
        addCoef.col = "black",
        tl.col = "black",
        tl.srt = 90,
        sig.level = 0.01,
        insig = "blank",
        diag = FALSE)
```

#1. int_bef의 변환
```{r echo=FALSE}
plot(movies$int_bef,movies$performance,xlab="int_bef",ylab="performance")
cor(movies$int_bef,movies$performance)
```



```{r eval=FALSE}
movies$rel_int<-1:nrow(movies)
for(i in 1:nrow(movies))
{
  time<-movies$release_time[i]
  
  a<-sum(movies[abs(as.numeric(movies$release_time-time))<=25,]$int_bef) ##해당 영화의 개봉일과 25일 차이가 나는 영화의 int_bef를 sum한다.
  movies$rel_int[i]<-movies$int_bef[i]/a   ##이렇게 구한 sum을 int_bef에서 나눔으로써 rel_int란 변수를 생성한다
}
```



```{r echo=FALSE}
plot(movies$rel_int,movies$performance,xlab="rel_int",ylab="performance") 
cor(movies$rel_int,movies$performance)

```

#2. distributor

영화의 흥행을 예측하는데 배급사가 큰 도움을 줄 것으로 보인다.
```{r}
t<-names(sort(table(movies1$distributor),decreasing=T))[1:10]
t1<-movies1[movies1$distributor %in% t,]
t1$distributor<-as.character(t1$distributor)
boxplot(t1$performance~t1$distributor,main="2005~2009")
boxplot(movies$performance~movies$distributor,main="2005~2009")
```

해당 영화의 배급사가 2005부터 2009년까지 맡은 영화의 평균 관객수를 per_dis에 저장한다.
```{r eval=FALSE}
movies$per_dis<-1:nrow(movies)
for(i in 1:nrow(movies))
{
  movies$per_dis[i]<-mean((movies1 %>% filter(distributor==movies$distributor[i]))$performance) 
}

```


```{r echo=FALSE}
plot(movies$per_dis,movies$performance,xlab="per_dis",ylab="performance")
cor(movies$per_dis,movies$performance)
```

#3. rat_bef
rat_bef와 performance간의 상관관계는 너무 작다
==> rat_bef는 변수에서 제거하자.

```{r echo=FALSE}
plot(movies$rat_bef,movies$performance,xlab="rat_bef",ylab="performance")
cor(movies$rat_bef,movies$performance)##rat_bef와 performance간의 상관관계==>이건 너무 작다. ==> rat_bef는 거른다
##참고로 rat_bef는 개봉전 관객의 평점
```

#4. release_month의 변환


```{r}
boxplot(movies1$performance~movies1$release_month,main="2005~2009",xlab="release_month")
```

12개의 달에 대해 performance가 차이가 있는지 검정하자.

```{r}
fligner.test(performance ~ release_month, data = movies1)
```

등분산성 가정이 깨진다.



```{r}
analysis <- oneway.test(performance ~ release_month, 
                            data      = movies, 
                            var.equal = FALSE)
```
p_value가 엄청 작다.
==>월별 관객수의 평균은 통계적으로 유의하게 차이가 있다고 결론


해당 영화가 개봉한 월에 2005년부터 2009년까지 개봉한 영화의 평균 관객수를 per_month에
넣는
```{r eval=FALSE}

movies$per_month<-1:nrow(movies)
for(i in 1:nrow(movies))
{
  movies$per_month[i]<-mean((movies1 %>% filter(release_month==movies$release_month[i]))$performance)

}
```



```{r}
plot(movies$per_month,movies$performance,xlab="per_month",ylab="performance")
cor(movies$per_month,movies$performance)

```
#5. 첫 번째 모델 적합



결정계수가 39프로밖에 안 나온다
```{r}

model1<-lm(performance~per_month+rel_int+per_dis+rat_mpaa,data=movies)

model1<-step(model1,direction="both")

summary(model1)   ##결정계수가 39프로밖에 안 나온다!! 망했다

movies$pred<-predict(model1,movies)
plot(movies$pred,movies$performance,xlim=c(0,6000000),ylim=c(0,6000000),xlab="에측치",ylab="실제값")
abline(0,1)
```


예측이 잘 안 되는 영화를 한번 보자.
pred는 100,0000보다 높은데(즉 100,0000보다 높게 예측됬는데) 실제론 10,0000 관객도 안 된 영화의 title을 부르자
```{r}
(movies %>% filter(pred>1000000,performance<100000))$title
```

이 영화들의 공통점은 촬영에 참여한 스탭 수가 적다는 것이었다.




![<Movies Information saved by csv file>](C:/Users/kmlam/Documents/work/all (1)/like.png)

이 사진은 영화 페어 러브의 스텝 목록이다.


그리고 감독의 역량을 표현하는 지표도 만들자.
해당 영화를 만들기 전에 감독이 만든 영화의 평균 관객수를 뽑아내 보자.

그리고 영화 개봉 전 naver 영화에 올라와 있는 에고편 수도 좋은 정보가 될 수 있을 것이다
왜냐하면, 예고편의 수도 어떻게 보면 해당 배급사나 제작사의 홍보능력을 평가할 수 있기 때문이다.

혹시나 주연의 수도 영화의 흥행척도가 될 있지 않을까?



## **4. 두 번째 크롤링 이후**

#1. po_dir의 결측치 제거

해당 영화를 만들기 전에 아무 영화도 만들지 않은 신인 감독일 경우,
과거 데이터가 없어서 문제가 생긴다.
그래서 2005년부터 2009년까지, 신인감독의 성적을 참고해서 결측치를 제거했다
```{r}
summary((movies1 %>% filter(num_bef==0))$performance)
plot(density((movies1 %>% filter(num_bef==0))$performance),xlim=c(0,200000))

```
신인감독의 흥행성적의 분포가 심하게 right skewed되어 있다.
평균보다, 중앙값이 이 분포를 더 잘 대표하겠다고 생각하게 된다.

이전에 아예 영화를 만들지 않은 신인감독은, 2005년부터 2009년까지 신인감독의 영화흥행성적의 중앙값을 사용한다.
```{r}
movies$po_dir<-ifelse(movies$num_bef==0,median((movies1 %>% filter(num_bef==0))$performance),movies$po_dir)

```

#2. num_vid와 num_actor
```{r}
plot(movies$num_vid,movies$performance,xlab="num_vid",ylab="performance")
cor(movies$num_vid,movies$performance)

plot(movies$num_actor,movies$performance,xlab="num_actor",ylab="performance")
cor(movies$num_actor,movies$performance)
```
num_vid는 채택하고, num_actor는 버리자.

#3. 교호작용 고려

po_dir와 num_vid를 추가해서 선형 회귀모형을 적용해도, 상관계수가 41프로밖에 안 되었다.




i) per_dis와 num_staff의 교호작용
```{r echo=FALSE}
a<-movies %>% filter(movies$per_dis<quantile(movies$per_dis)[2])
b<-movies %>% filter(movies$per_dis>quantile(movies$per_dis)[4])
par(mfrow=c(1,2))
plot(a$num_staff,a$performance,xlim=c(0,700),ylim=c(0,15000000),
     main="per_dis가 1사분위수 밑일 때")
a1<-lm(a$performance~a$num_staff)
abline(a1)

plot(b$num_staff,b$performance,xlim=c(0,700),ylim=c(0,15000000),
     main="per_dis가 3사분위수 위일 때")
b1<-lm(b$performance~b$num_staff)
abline(b1)
```



ii) per_dis와 per_month의 교호작용
```{r echo=FALSE}
a<-movies %>% filter(movies$per_dis<quantile(movies$per_dis)[2])
b<-movies %>% filter(movies$per_dis>quantile(movies$per_dis)[4])

par(mfrow=c(1,2))
plot(a$per_month,a$performance,xlim=c(0,1200000),ylim=c(0,10000000),
     main="per_dis가 1사분위수 밑일 때")
a1<-lm(a$performance~a$per_month)
abline(a1)

plot(b$per_month,b$performance,xlim=c(0,1200000),ylim=c(0,10000000),
     main="per_dis가 3사분위수 위일 때")
b1<-lm(b$performance~b$per_month)
abline(b1)


```




iii) per_dis와 num_vid의 교호작용
```{r echo=FALSE}
a<-movies %>% filter(movies$per_dis<quantile(movies$per_dis)[2])
b<-movies %>% filter(movies$per_dis>quantile(movies$per_dis)[4])

par(mfrow=c(1,2))
plot(a$num_vid,a$performance,xlim=c(0,30),ylim=c(0,10000000),
     main="per_dis가 1사분위수 밑일 때")
a1<-lm(a$performance~a$num_vid)
abline(a1)

plot(b$num_vid,b$performance,xlim=c(0,30),ylim=c(0,10000000),
     main="per_dis가 3사분위수 위일 때")
b1<-lm(b$performance~b$num_vid)
abline(b1)


```




iiii) rel_int, time의 교호작용

```{r echo=FALSE}
a<-movies %>% filter(movies$rel_int<quantile(movies$rel_int)[2])
b<-movies %>% filter(movies$rel_int>quantile(movies$rel_int)[4])

par(mfrow=c(1,2))
plot(a$time,a$performance,xlim=c(0,160),ylim=c(0,10000000),
     main="rel_int가 1사분위수 밑일 때")
a1<-lm(a$performance~a$time)
abline(a1)

plot(b$time,b$performance,xlim=c(0,160),ylim=c(0,10000000),
     main="rel_int가 3사분위수 위일 때")
b1<-lm(b$performance~b$time)
abline(b1)
par(mfrow=c(1,1))
```



결론: 교호작용이 있는 변수가 진짜 많다.

그리고, 어떤 한 변수가 엄청 작으면, 아무리 다른 변수가 크더라도 관객수는 적다.
이렇게 해도,,,
```{r results = "hide"}
getavgRsquareLM<-function(num)
{
  Rsquare<-c()
  for(i in 1:num)
  {
    index<-sample(1:nrow(movies),500)

    moviestrain<-movies[index,]
    moviestest<-movies[-index,]
    model1<-lm(performance~per_dis:num_staff+
                           per_dis:per_month+
                           per_dis:num_vid+
                           rel_int:time
                          ,data=moviestrain)
    model1<-step(model1,direction="both")
    moviestest$pred<-(predict(object=model1,moviestest))
    Rsquare<-c(Rsquare,cor(moviestest$pred,moviestest$performance)^2)
  }
  return(Rsquare)
}

result<-getavgRsquareLM(1000)

```

평균적으로 48프로정도 나온다,,
```{r}
summary(result)
```


boxplot에서 알 수 있듯이 2005년부터 2009년까지 배급사별 관객수 분포는 거의 다 대칭이지 않은 것 같다. 그렇다면, 이 분포를 잘 표현하기 위해선 어떤 지표를 더 사용하면 좋을까?

```{r}
t<-names(sort(table(movies1$distributor),decreasing=T))[1:10]
t1<-movies1[movies1$distributor %in% t,]
t1$distributor<-as.character(t1$distributor)
boxplot(t1$performance~t1$distributor,main="2005~2009")
```

skewness와 표준편차를 활용하자.
```{r}
library(moments)
movies$skew_dis<-1:nrow(movies)
for(i in 1:nrow(movies))
{
  movies$skew_dis[i]<-skewness((movies1 %>% filter(distributor==movies$distributor[i]))$performance)
}

movies$sd_dis<-1:nrow(movies)
for(i in 1:nrow(movies))
{
  movies$sd_dis[i]<-sd((movies1 %>% filter(distributor==movies$distributor[i]))$performance)
}

movies$per_dis1<-1:nrow(movies)
for(i in 1:nrow(movies))
{
  movies$per_dis1[i]<-median((movies1 %>% filter(distributor==movies$distributor[i]))$performance)
}
```


#4. 모델 적합
```{r}
model1<-lm(performance~skewdis:per_dis+
                           num_staff:sddis1+
                           num_staff:per_dis+
                           per_dis:num_vid+
                           rel_int:time:per_month
                          ,data=movies)
model1<-step(model1,direction="both")
vif(model1)
par(mfrow=c(2,2))
plot(model1)
par(mfrow=c(1,1))

```



```{r results="hide"}
getavgRsquareLM<-function(num)
{
  Rsquare<-c()
  for(i in 1:num)
  {
    index<-sample(1:nrow(movies),500)

    moviestrain<-movies[index,]
    moviestest<-movies[-index,]
    model1<-lm(performance~skewdis:per_dis+
                           num_staff:sddis1+
                           num_staff:per_dis+
                           per_dis:num_vid+
                           rel_int:time:per_month
                          ,data=moviestrain)
    model1<-step(model1,direction="both")
    moviestest$pred<-(predict(object=model1,moviestest))
    Rsquare<-c(Rsquare,cor(moviestest$pred,moviestest$performance)^2)
  }
  return(Rsquare)
}
result<-getavgRsquareLM(1000)
```

결정계수의 평균은 약 51프로 정도로 올랐다.
```{r}
summary(result)
```



## **5. 앙상블 모델의 적용**
```{r echo=FALSE}
library(neuralnet)
library(dplyr)
library(e1071)
library(randomForest)


normalizedataframe<-function(x)
{
  y<-x
  for(i in 1:length(x))
  {
    y[,i]<-(y[,i]-min(y[,i]))/(max(y[,i])-min(y[,i]))
  }
  return(y)
}

inversenormalization<-function(x,min,max)
{
  return(x*(max-min)+min)
}

```



1. RF(Random Forest)

랜덤 포레스트 함수를 하기 전에 예측력을 키울 수 있는 최적의 parameter를 찾아보자.
(mtry)
```{r}

oob.err<-rep(0,7)
test.err<-rep(0,7)

a<-movies[,c("po_dir","num_vid","per_month","time","per_dis1","rel_int","num_staff","performance")]

for(i in 1:20)
{
  index<-sample(1:nrow(a),500)
  atrain<-a[index,]
  atest<-a[-index,]
  
  
  for(mtry in 1:7) 
  {
    rf=randomForest(performance ~ . , data =a , subset = index,mtry=mtry,ntree=400) 
    oob.err[mtry] = oob.err[mtry]+rf$mse[400] 
    
    pred<-predict(rf,movies[-index,]) #Predictions on Test Set for each Tree
    test.err[mtry]= test.err[mtry]+with(a[-index,], mean( (performance - pred)^2)) 
    
    cat(mtry," ") 
  }
}
oob.err<-oob.err/20
test.err<-test.err/20
matplot(1:mtry,
        cbind(oob.err,test.err),
        pch=19,
        col=c("red","blue"),
        type="b",
        ylab="Mean Squared Error",
        xlab="Number of Predictors Considered at each Split")
```
mtry라는 파라미터의 최적값을 찾아준다.



2. SVM(Support Vector Machine)
SVM도 마찬가지로 최적의 파라미터를 찾아보자.
```{r warning = FALSE}

tuneResult <- tune(svm, performance~sddis1+num_vid+per_month+time+per_dis1+rel_int+num_staff,data = movies,ranges = list(epsilon = seq(0,1,0.1), cost = 2^(2:9))
)


```
epsilon과 cost라는 파라미터의 최적의 값을 찾아준다.

plot(tuneResult)



3. 다중회귀모형, 랜덤포레스트, SVM을 섞은 혼합 모델 생성
```{r results = "hide"}
getavgRsquaretotal<-function(num,df)
{
  res<-c()
  library(neuralnet)
  library(dplyr)
  library(e1071)
  library(randomForest)
  lmpred<-df[,1]
  svmpred<-df[,2]
  rfpred<-df[,3]
  real<-df[,4]
  for(i in 1:num)
  {
    index<-sample(1:nrow(movies),500)

    moviestrain<-movies[index,]
    moviestest<-movies[-index,]
    predlm<-0
    predsvm<-0
    predrf<-0
    ##Linear Regression
    model1<-lm(performance~skewdis:per_dis+num_staff:sddis1+num_staff:per_dis+per_dis:num_vid+rel_int:time:per_month
              ,data=moviestrain)
    predlm<-predict(object=model1,moviestest)
    
    M<-max(movies$performance)
    m<-min(movies$performance)
    
    a<-normalizedataframe(movies[,c("sddis1","num_vid","per_month","time","per_dis1","rel_int","num_staff","performance")])
    atrain<-a[index,]
    atest<-a[-index,]
    model <- svm(performance~sddis1+num_vid+per_month+time+per_dis1+rel_int+num_staff,atrain,epsilon=0.13,cost=4)
    pre<-predict(model,atest)
    pre<-inversenormalization(x=pre,min = m,max = M)
    predsvm<-pre

    
    pre<-0
    a<-normalizedataframe(movies[,c("num_vid","per_month","time","per_dis","rel_int","num_staff","performance")])
    atrain<-a[index,]
    atest<-a[-index,]
    rf<-randomForest(performance~.,data=a,subset=index,mtry=2,ntree=1000)
    pre<-predict(rf,a[-index,]) #Predictions on Test Set for each Tree
    pre<-inversenormalization(x=pre,min = m,max = M)    
    predrf<-pre
    
    predfinal<-(predlm+predsvm+predrf)/3
    lmpred<-c(lmpred,predlm)
    svmpred<-c(svmpred,predsvm)
    rfpred<-c(rfpred,predrf)
    real<-c(real,moviestest$performance)
    res<-c(res,cor(predfinal,moviestest$performance)^2)
    
    print(paste(round(cor(predfinal,moviestest$performance)^2,digits=3),round(mean(res),digits=3),sep="이고 평균은 "))
  }
  return(list(res,data.frame(lmpred=lmpred,svmpred=svmpred,rfpred=rfpred,real=real)))
}

df<-data.frame(lmpred=c(0),svmpred=c(0),rfpred=c(0),real=c(0))
df<-getavgRsquaretotal(200,df)

```

```{r}
summary(df[[1]])
```


## **6. Conclusion**
```{r echo=FALSE}    
index<-sample(1:nrow(movies),500)

moviestrain<-movies[index,]
moviestest<-movies[-index,]
predlm<-0
predsvm<-0
predrf<-0
##Linear Regression
model1<-lm(performance~skewdis:per_dis+num_staff:sddis1+num_staff:per_dis+per_dis:num_vid+rel_int:time:per_month
          ,data=moviestrain)
  predlm<-predict(object=model1,moviestest)
    
    M<-max(movies$performance)
    m<-min(movies$performance)
    
    a<-normalizedataframe(movies[,c("sddis1","num_vid","per_month","time","per_dis1","rel_int","num_staff","performance")])
    atrain<-a[index,]
    atest<-a[-index,]
    model <- svm(performance~sddis1+num_vid+per_month+time+per_dis1+rel_int+num_staff,atrain,epsilon=0.13,cost=4)
    pre<-predict(model,atest)
    pre<-inversenormalization(x=pre,min = m,max = M)
    predsvm<-pre

    
    pre<-0
    a<-normalizedataframe(movies[,c("num_vid","per_month","time","per_dis","rel_int","num_staff","performance")])
    atrain<-a[index,]
    atest<-a[-index,]
    rf<-randomForest(performance~.,data=a,subset=index,mtry=2,ntree=1000)
    pre<-predict(rf,a[-index,]) #Predictions on Test Set for each Tree
    pre<-inversenormalization(x=pre,min = m,max = M)    
    predrf<-pre
    
    predfinal<-(predlm+predsvm+predrf)/3
    plot(predfinal,movies[-index,]$performance,ylab="performance")
    abline(0,1)
```

최종적으로, training set에서 적합한 앙상블 모델의 test 데이터에서 예측치의 결정계수는 평균적으로 57프로 정도 되었다.




